臺灣高等法院刑事判決　　　　　　　　　　　　　　　九十一年度上訴字第三五號
　　上　訴　人
　　即　自訴人　丁○○
　　被　　　告　己○○
　　被　　　告　庚○○
　　被　　　告　甲○○
　　被　　　告　丙○○即林芳.
　　被　　　告　戊○○
　　被　　　告　乙○○
右上訴人因瀆職等案件，不服臺灣台北地方法院九十年度自字第五六四號，中華民國
九十年十月三十一日第一審判決，提起上訴，本院判決如左：
    主  文
上訴駁回。
    理  由
一、自訴意旨略以：自訴人丁○○原執教於高雄縣立林園中學，民國六十七年間，自
    願退休，惟仍居住校內配住之個人宿舍，迨八十六年間，林園中學校長己○○，
    串通學校總務主任庚○○、家長會長甲○○等人，以配合學校發展為由，脅迫其
    遷出宿舍，先斷水斷電，再強制拆除，並掠取財物，而學校總務處文書林芳蘭則
    扣押伊書信，共犯詐欺、毀損、搶奪、妨害自由等罪嫌，而台灣高雄地方法院檢
    察署檢察官戊○○、台灣高雄地方法院法官乙○○則涉嫌幫助己○○等人，涉嫌
    瀆職罪嫌，經伊訴訟於台灣高雄地方法院，纏訟多年仍歸敗訴，經向台灣台北地
    方法院檢察署告訴，經該署檢察官處分不起訴後，經聲請再議，仍遭駁回，乃提
    起本件自訴等語。
二、按法院對於刑事訴訟案件，應先審查管轄權之有無，再審查有無其他不受理或免
    訴之原因，此參諸法院辦理刑事訴訟案件應行注意事項第九十六項所定自明。次
    按案件由犯罪地或被告之住所、居所或所在地之法院管轄，刑事訴訟法第五條第
    一項定有明文。查被告己○○、庚○○、甲○○、林芳蘭（丙○○）、戊○○、
    乙○○，依自訴狀所載及自訴人於原審調查時所述之住、居所或所在地均在高雄
    縣或高雄市，而自訴人指訴被告涉嫌瀆職及妨害自由、詐欺、毀損、搶奪之犯罪
    地亦在高雄縣、市，依前開刑事訴訟法之規定，應由臺灣高雄地方法院管轄，原
    審之臺灣臺北地方法院對本案並無管轄權。詎自訴人竟向臺灣臺北地方法院提起
    本件自訴，於法自有未合。自訴人上訴意旨略以：台灣高雄地方法院對本案審判
    不公，為不當之判決，唯有客觀公正的重新審判，以彰司法威信，況移轉管轄為
    刑事訴訟法第十條、第十一條所明文規定，賦予人民有選擇法院之權利等語。惟
    按刑事訴訟法第十條之移轉管轄，係有管轄權之法院，因某些原因，對該案件不
    能行使審判權，或不便行使者，由其直接之上級法院以裁定將該案件移轉於其管
    轄區域內與原法院同級之他法院。故移轉管轄，係將有管轄權之法院所受理之案
    件，移轉於本無管轄權之同級法院。查本案並未經當事人依刑事訴訟法第十一條
    規定聲請指定或移轉於原審法院管轄，更未經刑事訴訟法第九條、第十條所定之
    直接上級法院以裁定指定原審法院為管轄法院或將案件移轉於原審法院管轄，是
    原審法院就本案尚無管轄權。本件上訴並無理由，爰不經言詞辯論，予以駁回。
據上論斷，應依刑事訴訟法第三百六十八條、第三百七十二條，判決如主文。
中      華      民      國      九十一      年      一    月    十七    日
                              臺灣高等法院刑事第六庭
                                  審判長法  官  陳  春  秋
      法  官  王  麗  莉
                                        法  官  徐  培  元
右正本證明與原本無異。
如不服本判決應於收受送達後十日內向本院提出上訴書狀，其未敘述上訴之理由者並
得於提起上訴後十日內向本院補提理由書（均須按他造當事人之人數附繕本）。
                                        書記官  陳  建  邦
中      華      民      國    九十一    年     一       月    二十一    日
